【裁判字號】    97,訴,4984
【裁判日期】    980122
【裁判案由】    毒品危害防制條例
【裁判全文】
臺灣臺中地方法院刑事判決              97年度訴字第4984號
公  訴  人  臺灣臺中地方法院檢察署檢察官
被      告  甲○○
                    （另案在臺灣臺中女子監獄執行中）
上列被告因毒品危害防制條例案件，經檢察官提起公訴（97年度
毒偵字第5386號），被告於準備程序就被訴事實為有罪之陳述，
經本院合議庭裁定由受命法官改依簡式審判程序審理，判決如下
：
    主    文
甲○○施用第一級毒品，累犯，處有期徒刑拾月。
    犯罪事實
一、甲○○前因施用毒品案件，經臺灣苗栗地方法院裁定送觀察
    、勒戒後，認無繼續施用毒品之傾向，於民國91年11月1日
    執行完畢釋放。又於93年間犯施用第一、二級毒品罪，經臺
    灣苗栗地方法院分別判處有期徒刑10月、6月確定，嗣定應
    執行刑為有期徒刑1年3月確定，於95年3月16日假釋付保護
    管束期滿執行完畢。詎其仍不知悛悔，復基於施用第一級毒
    品海洛因之犯意，於97年8月13日晚上7時許，在其臺中縣外
    埔鄉○○村○○路285巷25號住處，以將海洛因置於注射針
    筒內摻水稀釋後注射靜脈血管之方式，施用第一級毒品海洛
    因1次。嗣於97年8月14日，甲○○因另案遭通緝而為警方查
    獲，經徵得其同意後採集其尿液送驗結果呈嗎啡（海洛因之
    代謝物）陽性反應。
二、案經臺中縣警察局大甲分局報請臺灣臺中地方法院檢察署檢
    察官偵查起訴。
    理    由
一、認定犯罪事實所憑之證據及理由
(一)、被告甲○○於警詢及本院審理時之自白。
(二)、中山醫學大學附設醫院檢驗科藥物檢測中心尿液檢驗報告1
    份。
(三)、查被告前因施用毒品案件，經臺灣苗栗地方法院裁定送觀察
    、勒戒後，認無繼續施用毒品之傾向，於91年11月1日執行
    完畢釋放；又於93年間犯施用第一、二級毒品罪，經臺灣苗
    栗地方法院分別判處有期徒刑10月、6月確定，嗣定應執行
    刑為有期徒刑1年3月確定，於95年3月16日假釋付保護管束
    期滿執行完畢，有臺灣高等法院被告前案紀錄表及臺灣臺中
    地方法院刑案資料查註紀錄表各1份在卷可憑。被告此次施
    用第一級毒品之犯行，雖在上開觀察勒戒執行完畢5年後再
    犯，惟按毒品危害防制條例於92年7月9日修正公布，自93年
    1 月9日施行，其中第20條、第23條將施用毒品之刑事處遇
    程序，區分為「初犯」及「5年內再犯」、「5年後再犯」，
    依其立法理由之說明：「初犯」，經觀察、勒戒或強制戒治
    後，應為不起訴處分或不付審理之裁定；經觀察、勒戒或強
    制戒治執行完畢釋放後，「5年內再犯」者，因其再犯率甚
    高，原實施之觀察、勒戒及強制戒治既已無法收其實效，爰
    依法追訴或裁定交付審理。至於經觀察、勒戒或強制戒治執
    行完畢釋放後，「5年後再犯」者，前所實施之觀察、勒戒
    或強制戒治已足以遮斷其施用毒品之毒癮，為期自新及協助
    其斷除毒癮，仍適用「初犯」規定，先經觀察、勒戒或強制
    戒治之程序。從而依修正後之規定，僅限於「初犯」及「5
    年後再犯」2種情形，始應先經觀察、勒戒或強制戒治程序
    。倘被告於5年內已再犯，經依法追訴處罰，縱其第3次（或
    第3次以上）再度施用毒品之時間，在初犯經觀察、勒戒或
    強制戒治執行完畢釋放5年以後，已不合於「5年後再犯」之
    規定，且因已於「5年內再犯」，顯見其再犯率甚高，原實
    施觀察、勒戒或強制戒治，已無法收其實效，即應依該條例
    第10條處罰（最高法院95年度第7次刑事庭會議決議參照）
    。本件被告既曾於前開觀察勒戒執行完畢5年內再於93年間
    犯施用毒品罪，則其本次之施用第一級毒品犯行，仍應依法
    追訴處罰。
二、論罪科刑
(一)、核被告所為，係犯毒品危害防制條例第10條第1項之施用第
    一級毒品罪。被告持有第一級毒品之低度行為，為其施用第
    一級毒品之高度行為所吸收，不另論罪。
(二)、查被告曾於93年間犯施用第一、二級毒品罪，經臺灣苗栗地
    方法院分別判處有期徒刑10月、6月確定，嗣定應執行刑為
    有期徒刑1年3月確定，於95年3月16日假釋付保護管束期滿
    執行完畢，有臺灣高等法院被告前案紀錄表及臺灣臺中地方
    法院刑案資料查註紀錄表各1份在卷可憑，其於前案有期徒
    刑執行完畢後，5年內故意再犯本件有期徒刑以上之罪，為
    累犯，應依刑法第47條第1項之規定加重其刑。
(三)、爰審酌被告犯罪之動機、目的、手段、其品行及智識程度、
    所犯施用毒品罪，為自戕之病態行為、及其犯後坦承犯行，
    態度良好等一切情狀，量處如主文所示之刑。
三、適用之法律
(一)、刑事訴訟法第273條之1第1項、第299條第1項前段。
(二)、毒品危害防制條例第10條第1項。
(三)、刑法第11條前段、第47條第1項。
中    華    民    國    98    年    1    月    22    日
                  刑事第九庭    法  官  簡源希
上為正本係照原本作成。
如不服本判決應於收受判決後10日內向本院提出上訴書狀，並應
敘述具體理由；其未敘述上訴理由者，應於上訴期間屆滿後20日
內向本院補提理由書（均須按他造當事人之人數附繕本）「切勿
逕送上級法院」。
                                書記官  黃雅青
中    華    民    國    98    年    1    月    22    日
附錄論罪科刑法條：
毒品危害防制條例第10條第1項
施用第一級毒品者，處 6 月以上 5 年以下有期徒刑。


司法院資訊處製作；財團法人民間司法改革基金會備份。
